---
title: "automatization_notebook"
date: "`r Sys.Date()`"
output: html_document
---

```{r setup, include=FALSE}
knitr::opts_chunk$set(echo = TRUE, message = F, warning = F)

library(tidyverse)
```

В данном задании вы будете использовать датасеты `dm.csv`, `vs.csv` и `lb.xlsx`.

# 1. Чтение и очистка данных

## 1.1. DM (Demographics)

Загрузите датасет `dm.csv` в переменную `dm` и выберите столбцы `USUBJID`, `SEX` и `ACTARM`.

Это датасет в широком формате: на каждого субъекта (`USUBJID`) должна приходиться только одна строка.

```{r}
dm <- read_csv2("data/raw/dm.csv")

dm <- dm %>%
  select(USUBJID, SEX, ACTARM)
```

```{r, eval=FALSE}
dm %>%
  count(USUBJID) %>%
  filter(n > 1)
```

## 1.2. VS (Vital Signs)

Загрузите датасет `vs.csv` в переменную `vs`.

Данные в длинном формате: на каждого субъекта (`USUBJID`) приходится несколько строк с разными измерениями.

Отфильтруйте измерения температуры тела на скрининге (`VSTESTCD` равен `TEMP`, `VISTINUM` равен `1`).
Выберите столбец `USUBJID` и столбец `VSORRES` под именем `TEMP`.

```{r}
vs <- read_csv("data/raw/vs.csv")

vs <- vs %>%
  filter(VSTESTCD == "TEMP", VISITNUM == 1)

vs <- vs %>%
  select(USUBJID, TEMP = VSORRES)
```

Убедитесь, что в результате на каждого субъекта (`USUBJID`) приходится только одна строка.

```{r}
vs %>%
  count(USUBJID) %>%
  filter(n > 1)
```

## 1.3. LB (Laboratory Test Results)

Загрузите датасет `lb.xlsx` в переменную `lb`;

Данные в длинном формате: на каждого субъекта (`USUBJID`) приходится несколько строк с разными измерениями.

Отфильтруйте измерения кол-ва лейкоцитов на скрининге (`LBTESTCD` равен `WBC`, `VISTINUM` равен `1`).
Выберите столбец `USUBJID` и столбец `LBORRES` под именем `WBC`.

```{r}
lb <- readxl::read_excel("data/raw/lb.xlsx")

lb <- lb %>%
  filter(LBTESTCD == "WBC", VISITNUM == 1)

lb <- lb %>%
  select(USUBJID, WBC = LBORRES)
```

Убедитесь, что теперь на каждого субъекта (`USUBJID`) приходится только одна строка.

```{r}
lb %>%
  count(USUBJID) %>%
  filter(n > 1)
```

# 2. Объединение данных

В переменных `dm`, `vs` и `lb` должно быть по 1 строке на 1 субъекта (`USUBJID`).
Соедините их в один датасет `data` при помощи функции `left_join`.
Уберите строки с пропущенными данными в столбцах `TEMP` и `WBC`.

```{r}
data <- dm %>%
  left_join(vs, join_by(USUBJID)) %>%
  left_join(lb, join_by(USUBJID))

data <- data %>%
  filter(!is.na(TEMP) & !is.na(WBC))
```

# 3. Дальнейшая очистка данных

```{r}
# перекодирование данных здесь

data <- data %>%
  mutate(SEX = recode(SEX, "M" = "Male", "F" = "Female"),
         TEMP = as.numeric(str_replace(TEMP, ",", ".")),
         WBC = as.numeric(str_replace(WBC, ",", "."))) %>%
  mutate(TEMP = (TEMP - 32) * 5 / 9)
```

# 4. Визуализация

Сделайте боксплот для столбца, который импортировали вы:

- **Автор dm**: боксплот температуры тела (`TEMP`) в зависимости от пола (`SEX`)
- **Автор vs:** боксплот температуры тела (`TEMP`) в зависимости от группы (`ACTARM`)
- **Автор lb:** боксплот кол-ва лейкоцитов (`WBC`) в зависимости от группы (`ACTARM`)

‼️ Перекодирование данных выполните в общем чанке в главе 3 выше.

```{r}
ggplot(data, aes(SEX, TEMP)) +
  geom_boxplot() +
  labs(y = "Temperature, C")

ggplot(data, aes(ACTARM, TEMP)) +
  geom_boxplot() +
  labs(y = "Temperature, C")

ggplot(data, aes(ACTARM, WBC)) +
  geom_boxplot() +
  scale_y_log10() +
  labs(y = "WBC, 10^9/L")

ggplot(data, aes(SEX, fill = ACTARM)) +
  geom_bar(position = position_dodge())
```

# Дополнительные задания

1) Перекодируйте пол из кодов `M`, `F` в подписи `Male`, `Female`.
   Постройте столбиковую диаграмму для пола в зависимости от группы (`ACTARM`) в том же чанке, что и боксплоты.

2) Перекодируйте градусы из шкалы Фаренгейта в шкалу Цельсия.
   Сделайте это в главе 3, в том же чанке, что и очистка данных.
   Подпишите оси соответствующих боксплотов.

3) Переведите боксплот количества лейкоцитов на логарифмическую шкалу.
   Используйте функцию scale_y_log10().
   Подпишите ось Y, указав единицы измерения — 10^9/L.

4) Добавьте себя в список авторов в шапке файла. См. документацию к Rmarkdown по ссылке https://bookdown.org/yihui/rmarkdown-cookbook/multiple-authors.html)

# Домашнее задание

5) Добавьте в чат своей команды телеграм бота [@octo8bot](t.me/octo8bot) и настройте уведомления об изменениях в Pull Request
