# Рабочий цикл {#commit-workflow}

Теперь начнём отдельный анализ для Git-курса. Каждая небольшая законченная задача станет коммитом:

1. изменить и сохранить файл;
2. открыть diff и проверить изменение;
3. добавить нужные файлы в индекс;
4. записать коммит;
5. убедиться, что Source Control снова пуст.

## Документ Quarto

Создайте в корне проекта файл `paper.qmd`. Накопленные `.R`-скрипты остаются без изменений, но весь новый код пишем в Quarto.

Добавьте настройки и первый блок R:

```yaml
---
title: "Длина клюва пингвинов"
format: html
---
```

```{r, eval=FALSE}
data <- read.csv("data/penguins.csv")
x <- data$bill_len |> na.omit()
x
```

Путь начинается от корня проекта. Данные уже находятся в `data`, поэтому ничего скачивать и перекладывать не нужно. В новом коде используем базовую трубу `|>`.

Выполните блок в текущей R-сессии. Positron передаст код из документа Quarto в Console. Убедитесь, что вектор `x` создан без ошибки.

![Открытый paper.qmd после выполнения блока: в Console виден результат импорта data/penguins.csv]()

Сохраните файл, проверьте diff и создайте коммит `Добавил импорт данных в paper.qmd`.

## Гистограмма

Замените блок кода на следующий:

```{r, eval=FALSE}
data <- read.csv("data/penguins.csv")
x <- data$bill_len |> na.omit()

png("out/penguins-hist.png")
hist(x, breaks = seq(30, 60, 2))
dev.off()
```

Выполните блок. В папке `out` появится `penguins-hist.png`.

В Source Control выберите `paper.qmd` и проверьте добавленные строки. Затем добавьте в индекс `paper.qmd` и `out/penguins-hist.png`, но не остальные случайные изменения. Создайте коммит `Сохранил гистограмму длины клюва`.

![Source Control перед коммитом гистограммы: в Staged Changes находятся только paper.qmd и out/penguins-hist.png]()

Теперь у проекта есть исходная версия, импорт данных и готовый график в трёх отдельных коммитах.
