# Слияние веток {#git-merge}

[Откройте журнал](#git-log) и разверните [Graph]{.figtext}, чтобы посмотреть все ветки.
На диграмме наглядно видно почему это называется веткой.

![Graph перед слиянием: ветки main и boxplot расходятся от общего коммита. Подготовьте состояние conflict и выполните git merge --abort]()

Если мы или другой участник проекта, решим принять эти изменения в основную ветку `main`,
нам нужно выполнить операцию «слияния» (merge).
Выполним слияние в терминале.
Команда совсем не сложная.

Для начала переключитесь на ветку, в которую будут вливаться изменения ---
в нашем случае это `main` ([см. переключение веток](#git-checkout)).
Откройте терминал ^[В палитре команд Positron выберите **Terminal: Create New Terminal**] и введите команду для слияния с веткой `boxplot`.

```sh
git merge boxplot

```

Git попытается автоматически объединить изменения из обеих веток и создать новый коммит.
В большинстве случаев этого достаточно,
но любая совместная работа может приводить к конфликтам ---
когда в обеих ветках была изменена одна и та же строка, но разным образом.
Какую версию предпочтет Git?
Git предпочтет выдать ошибку и попросит вас разрешить конфликт.

В списке изменений мы видим,
что Git автоматически выбрал отчёт `paper.html` из ветки `boxplot`,
но не смог выбрать версию документа `paper.qmd`.

![Source Control после команды git merge boxplot: отчёт paper.html объединён автоматически, а paper.qmd отмечен как конфликтующий. Команда подготовки: python3 bin/create_course_project.py /tmp/git-course-conflict --state conflict]()

Причина в том, что мы вносили изменения в код графика в ветке `main` после того как изменили его в ветке `boxplot`.
Откройте файл `paper.qmd`.
Git любезно оставил для нас обе версии кода разделив специальными символами.
После строки `<<< HEAD` идет версия из текущей ветки,
строка `===` отделяет две версии друг от друга,
а строка `>>> boxplot` завершает версию из ветки `boxplot`.

![Файл paper.qmd с маркерами конфликта: показаны версии кода из main и boxplot. Команда подготовки: python3 bin/create_course_project.py /tmp/git-course-conflict-file --state conflict]()

Наша задача переписать выделенный участок (строки 4-12) в одну версию и убрать спецсимволы.
Важно понимать, что Git просто вставил в документ кусок текста,
но это всё ещё обычный текст документа Quarto и мы должны привести его в рабочее состояние.

Нам нужна версия из ветки `boxplot`, но мы хотим добавить в нее подпись оси, как это было сделано в ветке `main`.
Для этого оставим нижнюю версию (строки 9-11) и удалим лишние строки (4-8 и 12)
и добавим подпись, только для ящика с усами это должна быть подпись оси Y.
В итоге должен получиться следующий код.

```{r, eval=FALSE}
data <- read.csv("data/penguins.csv")

x <- data$bill_len

boxplot(x, ylab = "Bill length, mm")
```

Сохраните файл и нажмите [Preview]{.figtext}, чтобы обновить отчёт `paper.html`.
Создайте коммит и
не забудьте добавить в индекс внесенные изменения,
в том числе обновившийся файл `paper.html`, который теперь содержит подпись оси.
Обычно сообщение коммита о слиянии веток содержит следующий текст «Merge branch название-ветки», но можете придумать свое.

![Source Control перед коммитом слияния: paper.qmd и обновлённый paper.html добавлены в индекс. Подготовьте состояние conflict, разрешите конфликт по заданию, нажмите Preview и добавьте файлы в индекс]()

Итак, мы успешно слили изменения из ветки `boxplot` в основную ветку `main`.
Теперь можно продолжить работу в основной ветке.
Еще лучше будет создать очередную ветку для новых изменений, выполнить работу в ней и точно так же слить в основную.

![Graph после слияния: ветки boxplot и main соединены коммитом слияния. Команда подготовки: python3 bin/create_course_project.py /tmp/git-course-merged --state merged]()

<details><summary>Как удалить ветку?</summary>
Слитую ветку можно удалить.
Выполните в терминале команду:

```sh
git branch -d boxplot
```

Если ветка не была слита, Git откажется ее удалять, ведь могут быть потеряны сделанные в ней изменения.
Если вы действительно уверены, что они вам не нужны и вы хотите удалить не слитую ветку, выполните команду:

```sh
git branch -D boxplot
```
</details>

```{r, include=FALSE}
# Советуем немного попрактиковаться и создать пару веток,
# переключиться между ними, от них создать еще и слить их,
# пока не освоитесь.
#
# Да не, ту мач и репозиторий выйдет из под контроля.
```
