# Удаленный репозиторий {#git-remote}

```{r, include=FALSE}
# Рассказать про видимость репозиториев
```

Для загрузки репозитория с вашего компьютера (он называется локальный репозиторий) на GitHub необходимо создать удаленный репозиторий на сайте.
Positron может создать его и сразу связать с локальным.

Откройте [Source Control]{.figtext} и нажмите [Publish to GitHub]{.figtext}.
Если Positron предложит войти, выполните действия из [предыдущей главы](#github).
Введите название репозитория, например `r-course`, и выберите [Publish to GitHub public repository]{.figtext}.

![Диалог публикации Positron: указано имя r-course и выбран публичный репозиторий GitHub. Подготовьте состояние merged и выберите Publish to GitHub]()

Настройка доступа определяет, кто может видеть файлы:

- Public --- кто угодно сможет просматривать ваши файлы, но только отдельно добавленные пользователи смогут их изменять
- Private --- только отдельно добавленные пользователи смогут просматривать и изменять файлы

Не публикуйте проект, если в нём есть пароли, токены, персональные данные или другие секреты.

```{r, include=FALSE}
# <details><summary>В чем разница между HTTPS и SSH?</summary>
# </details>
```

Positron связал наш локальный репозиторий с удаленным при помощи операции **remote add** --- это необходимо было сделать один раз.
И выполнил операцию **push** --- отправил сделанные фиксации в удаленный репозиторий. Это необходимо делать регулярно, и соответствующее действие доступно на панели [Source Control]{.figtext}.
Если команды выполнились успешно, файлы были загружены на GitHub.
Обновите страницу репозитория и проверьте содержимое файлов.

![Страница опубликованного репозитория r-course на GitHub: видны файлы проекта и история коммитов. Команда подготовки: python3 bin/create_course_project.py /tmp/git-course-published --state github-published --repo OWNER/NAME --visibility public]()
