---
title: "automatization_notebook"
output: word_document
date: "`r Sys.Date()`"
---

```{r setup, include=FALSE}
knitr::opts_chunk$set(echo = TRUE)

library(tidyverse)
```

# Чтение данных

```{r}
data <- read_csv("data/raw/data.csv", na = c("", "N/A"))

str(data)
```

# Очистка данных

Приведите переменные к нужному типу (numeric или factor).

Присвойте получившийся датасет переменной "cleaned_data".

```{r}
data <- data %>%
  mutate(across(where(is.character), function(x) as.factor(x)))

str(data)
```

# Описательные статистики

## Количественные переменные

1) Рассчитайте для всех количественных переменных для каждой группы (stroke):
1.1) Среднее;
1.2) Стандартное отклонение;
1.3) Медиану

```{r}

# @user1
# ветка describe

```

# Визуализация

## Количественные переменные

1) Для каждой количественной переменной сделайте боксплоты по группам. Расположите их либо на отдельных рисунках, либо на одном, но читаемо;

```{r}
data %>%
  pivot_longer(where(is.numeric)) %>%
  filter(!is.na(value)) %>%
  ggplot(aes(stroke, value)) +
  geom_boxplot() +
  facet_wrap(~ name, scales = "free_y")
```

# Статистические оценки

## Проверка на нормальность

2) Постройте для каждой количественной переменной QQ-плот

```{r}

# @user3
# ветка test-normality

```
