---
title: "automatization_notebook"
output: word_document
date: "`r Sys.Date()`"
---

```{r setup, include=FALSE}
knitr::opts_chunk$set(echo = TRUE)

library(tidyverse)
```

# Чтение данных

<!-- TODO: координатор или как лучше? -->
<!-- TODO: парсить NA тут или в очистке данных? -->

Считайте датасет в переменную "data".

```{r}
data <- read_csv("data/raw/data.csv", na = c("", "N/A"))

str(data)
```

# Очистка данных

<!-- TODO: Сначала очищаем или остальные уже начинают работать? -->
<!-- Вторым путем можно показать совместную работу. -->

<!-- TODO: Нужно знать датасеты и как их чистить, потому что -->
<!-- - id по умолчанию будет числовой -->
<!-- - булевые будут числовыми -->
<!-- Можно это сделать с координатором, можно, чтобы это всплыло в процессе работы. -->
<!-- Тогда им придется взаимодействовать. -->
<!-- Или оно всплывет само раньше, потому что мы делаем str или из-за пытливости. -->

Приведите переменные к нужному типу (numeric или factor).

Присвойте получившийся датасет переменной "cleaned_data".

```{r}
cleaned_data <- data %>%
  mutate(across(where(is.character), factor),
         across(id, as.character),
         across(c(stroke, heart_disease, hypertension), factor))

str(cleaned_data)
```

# Описательные статистики

## Количественные переменные

1) Рассчитайте для всех количественных переменных для каждой группы (stroke):
1.1) Среднее;
1.2) Стандартное отклонение;
1.3) Медиану

```{r}
cleaned_data %>%
  group_by(stroke) %>%
  summarise(across(
    where(is.numeric),
    list(
      mean = ~ mean(.x, na.rm = TRUE),
      median = ~ median(.x, na.rm = TRUE),
      sd = ~ sd(.x, na.rm = TRUE)
    )
  ))
```

# Визуализация

## Количественные переменные

1) Для каждой количественной переменной сделайте боксплоты по группам. Расположите их либо на отдельных рисунках, либо на одном, но читаемо;

```{r}
ggplot(cleaned_data, aes(stroke, age)) +
  geom_boxplot()

ggplot(cleaned_data, aes(stroke, avg_glucose_level)) +
  geom_boxplot()

cleaned_data %>%
  filter(!is.na(bmi)) %>%
  ggplot(aes(stroke, bmi)) +
  geom_boxplot()
```

# Статистические оценки

<!-- Можно предложить посмотреть на графики сначала. -->

## Проверка на нормальность

2) Постройте для каждой количественной переменной QQ-плот

```{r}
qqnorm(cleaned_data$age)
qqline(cleaned_data$age)

qqnorm(cleaned_data$avg_glucose_level)
qqline(cleaned_data$avg_glucose_level)

qqnorm(cleaned_data$bmi)
qqline(cleaned_data$bmi)
```

## Сравнение групп

1) Сравните группы (переменная **stroke**) по каждой количественной переменной.

```{r}
t.test(age ~ stroke, cleaned_data)
wilcox.test(avg_glucose_level ~ stroke, cleaned_data)
t.test(bmi ~ stroke, cleaned_data)
```
