---
title: "automatization_notebook"
author: "User Name"
date: "`r Sys.Date()`"
output:
  html_document:
    df_print: kable
---
<!-- укажите имя автора -->
<!-- добавьте оглавление -->
<!-- при желании создайте референсный документ, где вы настроите стили -->


```{r setup, include=FALSE}
knitr::opts_chunk$set(echo = TRUE, message = F, warning = F)

library(flextable)
library(tidyverse)

```

Рекомендуем выполнять задание в tidy-стиле. Прекрасная книга о возможностях метапакета `tidyverse` доступна по ссылке: https://r4ds.hadley.nz/.

В данном задании вы будете использовать датасеты `dm.csv`, `vs.csv` и `lb.xlsx`, которые демонстрируют, в каком виде собираются данные, полученные в ходе клинического исследования, по международным стандартам (подробно о стандартах CDISC вы узнаете на программе позже). Некоторые значения в данных были заменены на пропущенные. Оригинальные версии доступны в пакете `pharmaversesdtm`. 

```{r}
#############################################################################
my_groups <- c("Placebo", "Xanomeline High Dose") #Группы терапии 
param <- "Gamma Glutamyl Transferase" #Показатель
#############################################################################
```

# 1. Чтение и очистка данных
## 1.1. DM (Demographics)

- Загрузите датасет `dm.csv`;

- Это датасет в широком формате: на каждого субъекта должна приходиться только одна строка. Если это не так, попробуйте понять в чём проблема и как это исправить;

В исходных данных повторяются абсолютно одинаковые строки, дедуплицируем их.

- Сколько человек в каждой группе терапии (`ACTARM`)?

- Выберите переменные `USUBJID`, `AGE`, `SEX`, `RACE`, `ETHNIC`, `ACTARM`;

- Выберите группы терапии в соответствии с номером вашей команды *(файл "Задания для команд.pdf")*;

- Отфильтруйте субъектов с отсутствующим значением возраста;

- Как функция `filter()` поступает с пропущенными значениями?

- Назовите полученный датасет `dm`.

```{r}



```

## 1.2. VS (Vital Signs)

- Загрузите датасет vs.csv;

- Данные в длинном формате. Каково минимальное и максимальное количество
наблюдений (строк) на одного субъекта?

- На каких визитах определялся рост и вес пациентов?

- Выберите наблюдения со значением роста и веса на визите 1 (`VISITNUM`)

- Необходимо перевести датасет в широкий формат (чтобы на одного человека приходилось одно наблюдение), ожидаются только следующие переменные: `USUBJID`, `V1_HEIGHT`, `V1_WEIGHT`

- Назовите полученный датасет `vs`

```{r}



```

## 1.3. LB (Laboratory Test Results)

- Загрузите датасет lb.xlsx;

- Выберите показатель (`LBTEST`) в соответствии с номером вашей команды *(файл "Задания для команд.pdf")*;

- Отфильтруйте все наблюдения, где номер визита (`VISITNUM`) является нецелым числом;

- Выберите только первые 3 визита (`VISITNUM`) из оставшихся;

- Необходимо перевести датасет в широкий формат, ожидаются только следующие переменные: `USUBJID`, `V._ваш показатель`, `V._ваш показатель`, `V._ваш показатель` **(Например, если показатель `Basophils`: `USUBJID`, `V5_BASO`, `V7_BASO`, `V8_BASO`);**

- Назовите полученный датасет `lb`.

```{r}



```

# 2. Объединение данных

- Соедините `dm`, `vs` и `lb` (функции `*_join()`) в датасет data. Необходимо, чтобы в `data` были только те субъекты, которые есть и в `dm` и в`vs`;

- Наблюдения, имеющиеся в `dm`, `vs` или `lb`, но не вошедшие в `data`, сохраните в датасет `extra`.

```{r}



```

# 3. Дальнейшая очистка данных

- Приведите переменные к нужному типу (numeric, factor или character). Если вы видите предупреждение "в результате преобразования созданы NA", лучше попытаться понять в чём причина;

- Выведите общее описание данных.

- Отсортируйте данные по убыванию возраста и в алфавитном порядке для группы терапии (`ACTARM`);

- Создайте новую переменную `NUM` типа `character`, которая будет содержать номер строки, но нумерация должна быть отдельной для разных групп терапии (`ACTARM`). То есть самые старшие люди в каждой группе терапии будут иметь `NUM` = "1";

- Сохраните в файл outliers.csv субъектов, которые являются выбросами (например, по правилу трёх сигм) — это необязательное задание со звёздочкой;

- Заполните пропущенные значения для переменной `V1_WEIGHT` значением самого старшего человека в соответствующей группе терапии;

- Присвойте получившийся датасет переменной "cleaned_data";

- Сколько переменных и случаев в cleaned_data?

- Сколько всего переменных с пропущенными значениями в данных и сколько пропущенных точек в каждой такой переменной?

```{r}



```

# 4. Описательные статистики

## 4.1. Количественные переменные

- Создайте переменную `MEAN`, содержащую среднее значение показателя за три визита для каждого субъекта (может пригодиться функция `c_across`). 
*Например, если на визитах 1,2,3 показатель был равен, соответственно, 2,6,4, MEAN для данного пациента будет равным 4, а если на всех 3-ёх визитах показатель NA, MEAN должен быть равным NA*;

```{r}



```

1) Рассчитайте для всех количественных переменных для каждой группы терапии:

1.1) Количество непропущенных значений;

1.2) Количество пропущенных значений;

1.3) Среднее;

1.4) Медиану;

1.5) Стандартное отклонение;

1.6) 25% квантиль и 75% квантиль;

1.7) Интерквартильный размах;

1.8) Минимум;

1.9) Максимум;

```{r}




```

## 4.2. Категориальные переменные

1) Рассчитайте для всех категориальных переменных для каждой группы терапии:

1.1) Абсолютное количество субъектов для каждого значения переменной;

1.2) Относительное количество по группе терапии.

```{r}



```

# 5. Визуализация

## 5.1. Количественные переменные

1) Для каждой количественной переменной сделайте боксплоты по группам терапии. Расположите их либо на отдельных рисунках, либо на одном, но читаемо;

2) Наложите на боксплоты beeplots - задание со звёздочкой;

3) Раскрасьте боксплоты с помощью библиотеки RColorBrewer.

```{r}



```

## 5.2. Категориальные переменные

1) Сделайте подходящие визуализации категориальных переменных. Обоснуйте, почему выбрали именно этот тип.

```{r}



```

# 6. Дополнительные задания

Следующие задания выполняются по желанию и могут помочь вам набрать дополнительные баллы.

## 6.1. Продвинутая таблица с помощью flextable

- Попробуйте получить заполненную таблицу максимально близкую к представленной по пути data/pics/example_table.html.
*Группы терапии, показатель и визиты в таблице должны соответствовать анализируемым вами.*
Для этого вам понадобится более глубоко погрузиться в пакет `flextable`:
https://ardata-fr.github.io/flextable-book/

```{r}



```

## 6.2. Создание собственных функций и tidy evaluation

- Почему `my_fun()` ниже выдаёт ошибку? Как это исправить? 
Ответ можно найти здесь: https://r4ds.hadley.nz/functions.html (25.3.1 Indirection and tidy evaluation)

```{r, error=TRUE}



```

## 6.3. Управление Microsoft Word с помощью RMarkdown

- Попробуйте в RMarkdown изменить для какой-либо страницы ориентацию (с портретной на альбомную).
Создание статистических отчётов с output в Microsoft Word - большая и интересная тема. Рекомендуем погрузиться в неё по ссылке: https://ardata-fr.github.io/officeverse/officedown-for-word.html.

