---
title: "automatization_notebook"
output: word_document
date: "`r Sys.Date()`"
---

```{r setup, include=FALSE}
knitr::opts_chunk$set(echo = TRUE)

library(tidyverse)
```

# Чтение данных

<!-- TODO: координатор или как лучше? -->
<!-- TODO: парсить NA тут или в очистке данных? -->

```{r}
data <- read_csv("data/raw/data.csv", na = c("", "N/A"))

str(data)
```

# Очистка данных

<!-- TODO: Сначала очищаем или остальные уже начинают работать? -->
<!-- Вторым путем можно показать совместную работу. -->

Приведите переменные к нужному типу (numeric или factor).

Присвойте получившийся датасет переменной "cleaned_data".

```{r}
data <- data %>%
  mutate(across(where(is.character), function(x) as.factor(x)))

str(data)
```

# Описательные статистики

## Количественные переменные

1) Рассчитайте для всех количественных переменных для каждой группы (stroke):
1.1) Среднее;
1.2) Стандартное отклонение;
1.3) Медиану

```{r}

# ветка describe

```

# Визуализация

## Количественные переменные

1) Для каждой количественной переменной сделайте боксплоты по группам. Расположите их либо на отдельных рисунках, либо на одном, но читаемо;

```{r}

# ветка boxplot

```

# Статистические оценки

## Проверка на нормальность

2) Постройте для каждой количественной переменной QQ-плот

```{r}

# ветка test-normality

```
